臺灣桃園地方法院刑事判決　　　　　　　　　　　　　九十一年度交易字第九二號
　　公　訴　人　臺灣桃園地方法院檢察署檢察官
　　被　　　告　乙○○
右列被告因公共危險罪等案件，經檢察官提起公訴（九十年度偵字第二○五一七號號
），本院判決如左：
    主  文
乙○○服用酒類，不能安全駕駛動力交通工具而駕駛，處罰金壹萬元，如易服勞役，
以佰元折算壹日，緩刑貳年。
被訴過失傷害部分公訴不受理。
    事  實
一、乙○○無犯罪前科。乙○○明知汽車駕駛人服用酒類後不能安全駕駛動力交通工
    具者，不得駕車，猶於民國九十年十一月二十一日晚上六時許在桃園縣桃園市○
    ○路某處與姪子飲用藥酒四瓶後，已不勝酒力無法為安全駕駛交通工具之狀態下
    ，仍自行騎駛車號ＦＪ六－三九一號重型機車上路沿桃園縣蘆竹鄉○○路往桃園
    方向行駛欲前去桃園縣蘆竹鄉子之住處休息，於當晚七時五十分許行經桃園縣蘆
    竹鄉○○路長榮貨櫃前之雙向二車道時，原應注意在遵行車道內行駛，而依當時
    天候晴、夜間有照明，路面乾燥、無缺陷、無障礙物、視距良好等情形，並無不
    能注意之情形，乙○○因飲酒過量致判斷力、操控車輛能力均劣於平時未飲酒時
    之狀況，竟疏未注意而在車道蛇行並駛入對向車道，致迎面撞及由南崁往桃園方
    向駛至之甲○○騎駛之ＶＬＡ－五八五號輕型機車，致甲○○因此受有右手掌及
    右下肢挫傷等傷害，經警到場處理檢測乙○○呼氣酒精濃度值達每公升酒精濃度
    一．三三毫克因而查獲上情。
二、案經被害人甲○○訴由桃園縣警察局大園分局報請臺灣桃園地方法院檢察署檢察
    官偵查起訴。
    理  由
甲、有罪部分：
一、訊據被告乙○○對於右揭事實均坦承不諱，且據被害人甲○○於警訊及偵查中指
    述甚詳，並有道路交通事故調查報告表暨所附現場圖、酒精濃度測試表、測試觀
    察報告、診斷證明書各一份、現場照片數幀附卷可稽。被告在肇事後經警測試其
    呼氣中所含酒精濃度結果，達一點三三ＭＧ／Ｌ乙節，有酒精濃度測定單一紙存
    卷足證。依照交通部運輸研究所七十九年八月對駕駛人行為之研究（酒醉駕車對
    駕駛行為之分析研究）指出，吐氣每公升酒精含量零點二五mg等於血液中酒精濃
    度（Blood Alcohol Concen- tration簡稱BAC)百分之零點零五（亦即每100ml血
    液中含50mg酒精)，而（１）BAC到達百分之0.03至百分之0.05時，對駕駛能力之
    影響為：多數駕駛人心境逐漸幻不定、視覺與反應靈敏性減弱、對速度及距離的
    判斷力差。對心理行為之影響為：觀察力逐漸欠缺、心情漸趨輕鬆、自信心增加
    、多話、精神狀態處於陶醉感。（２）BAC到達百分之0.05至百分之0.08時，對
    駕駛能力之影響為：反應遲純、駕駛能力受損、遲而不決或決而不行。對心理行
    為之影響為：情緒鬆弛、感情與行為趨向誇張、肌肉不協調、精神處於興奮狀態
    。（３）BAC到達百分之0.0 8至百分之0.15時，對駕駛能力之影響為：判斷力嚴
    重受到影響、能與精神協調受損、駕駛之體能困難增加。對心理行為之影響為：
    產生情緒異常現象、步伐不平穩、言語不清、反應惡劣、記憶及判斷力受損、精
    神處於錯亂狀態。（４）超過百分之0.5，對駕駛人能力之影響為：無法開車。
    對心理行為之影響為：爛醉如泥、失去知覺可能致死、精神處於昏睡狀態。飲酒
    後吐氣０‧五五Mg/L相當於BAC百分之0.11，參酌上開說明，其判斷力、精神協
    調及駕駛體能、精神狀態等綜合判斷，已明顯達於不能安全駕駛程度，本件被告
    查獲時吐氣所含酒精成份既高達一‧三三毫克，猶超過０‧五五毫克甚多，迭次
    於警訊、偵及本院調查時均供稱對於車禍如何發生均無所悉，又被告於車禍發生
    後經警到場處理而於查獲、測試及訊問過程中有語無倫次、多話等現象，亦有刑
    法第一百八十五條之三案件測試觀察紀錄表可參，佐以其駕車蛇行偏離常軌而駛
    入對向車道，迎面撞上被害人甲○○機車，益徵其因服用酒類，無法適切操控車
    輛而致肇事，已達不能安全駕駛車輛之程度。本件事證明確，被告犯行足堪認定
    。
二、核被告所為，係犯刑法第一百八十五條之三之公共危險罪。爰審酌被告酒後駕車
    ，對旁人生命、身體造成危險，明知故犯，惟事後已與被害人甲○○達成和解，
    有桃園縣蘆竹鄉調解委員會調解書一份紙附卷可稽，且犯後坦承犯行，深表悔意
    態度良好等一切情狀，量處如主文所示之刑，並諭知罰金易服勞役之折算標準，
    爰審酌無犯罪前科，有臺灣桃園地方法院檢察署刑案資料查註紀錄表、臺灣高等
    法院被告全國前案紀錄表、臺灣高等法院檢察署刑案紀錄簡覆表足稽，其因一時
    疏失，致罹刑章，且已與被害人甲○○達成民事和解賠償損害，此有桃園縣蘆竹
    鄉調解委員會調解書一份足稽，經此刑之宣告，被告應能知所警惕，當無再犯之
    虞，是以本院認為前開對其所宣告之刑，以暫不執行為適當，爰宣告緩刑二年，
    以啟自新。
乙、不受理部分：
一、公訴意旨略以：被告乙○○明知飲用酒類後不得駕駛車輛，竟於民國九十年十一
    月二十一日十八時許，在桃園縣桃園市○○路附近，與親戚飲用藥酒四瓶後，其
    呼吸吐氣所含酒精濃度達每公升一點三三毫克，已不能安全駕駛動力交通工具，
    竟仍於同日十九時許，騎乘車牌號碼ＦＪ六─三九一號之重型機車，沿桃園縣蘆
    竹鄉○○鎮○○路由南往北方向行駛，原應注意不得駛入來車之車道內，且依其
    狀況又非不能注意，竟疏未注意，逆向駛入對向車道，因而撞及告訴人甲○○所
    騎乘之車牌號碼ＶＬＡ─五八五號輕型機車，致告訴人甲○○受有右手掌及右下
    肢挫傷等傷害，因認被告所為，涉有刑法第二百八十四條第一項之過失傷害罪嫌
    。
二、按告訴乃論之罪，告訴人於第一審辯論終結前得撤回其告訴，而告訴經撤回者，
    應諭知不受理之判決，刑事訴訟法第二百三十八條第一項、第三百零三條第三款
    分別定有明文，刑事案件於偵查中或第一審法院辯論終結前，調解成立，經法院
    核定，並經當事人同意撤回者，視為於調解成立時撤回告訴或自訴，鄉鎮市調解
    條例第二十五條第二項亦定有明文。
三、查公訴人認被告乙○○駕車過失傷害甲○○，此部分係犯刑法第二百八十四條第
    一項前段之過失傷害罪，依同法第二百八十七條前段之規定，須告訴乃論。而被
    告與告訴人已於九十一年一月二十五日在蘆竹鄉公所調解成立，並經本院於九十
    一年二月七日核定准予備查，有桃園縣蘆竹鄉公所調解委員會調解書一份附卷可
    稽，依右揭說明，本件被告過失傷害部分，即應為不受理之諭知。
據上論斷，應依刑事訴訟法第二百九十九條第一項前段、第三百零三條第三款，鄉鎮
調解條例第二十五條第二項，刑法第一百八十五條之三、第四十二條第二項、第七十
四條第一款，罰金罰鍰提高標準條例第二條，判決如主文。
本案經檢察官古慧珍到庭執行職務。
中      華      民      國    九十一    年      四      月      四      日
                                臺灣桃園地方法院刑事第五庭
                                    法  官    林 婷 立
右正本證明與原本無異。
如不服本判決，應於判決送達後十日內向本院提出上訴狀( 應附繕本 )，上訴於
臺灣高等法院。
                                    書記官    黃 子 祝
中      華      民      國    九十一    年      五      月    二十二    日
論罪法條：刑法第一百八十五條之三
服用毒品、麻醉藥品、酒類或其他相關之物、不能安全駕駛動力交通工具而駕駛者，
處一年以下有期徒刑、拘役或三萬元以下罰金。
